---
title: "Análise da precisão"
output: html_notebook
---

```{r}
library(tidyverse)
library(here)
library(modelr)
library(broom)
library(scales)
theme_set(theme_bw())
```

## Os dados

```{r carrega}
reclamacoes_raw = read_csv(here("data/1-reclamacoes-selecionadas/20190515-reclamacoes-selecionadas.csv"))
avaliacoes_raw = read_csv(here("data/3-avaliacao-humana/avaliacoes20190515.csv"), col_names = c("matricula", "id", "insatisfacao"), skip=1)
sentimentos = read_csv(here("data/4-estimativa-automatica/sentimento.csv"))
reclamacoes_raw = reclamacoes_raw %>% 
    mutate(comprimento_reclamacao = str_length(texto))
```

`reclamacoes_l` tem um formato long em vez de wide (explicado [aqui](https://sejdemyr.github.io/r-tutorials/basics/wide-and-long/)).

```{r junta}
avaliacoes = avaliacoes_raw %>% 
    group_by(id) %>% 
    summarise(insatisfacao = median(insatisfacao), 
              avaliadores = n())

reclamacoes = reclamacoes_raw %>% 
    inner_join(avaliacoes, by = "id")%>% 
    left_join(sentimentos, by = "id")

reclamacoes_l = reclamacoes %>%  
    select(-palavras_op30, -palavras_sent) %>% 
    gather(key = "lexico", 
           value = "polaridade", 
           sentimento_op30, sentimento_sent)

```

Converte polaridades para escala 0-5

```{r}
# Faça você mesmo. Crie a variável polaridade_normalizada
reclamacoes_l = reclamacoes_l %>%
    group_by(lexico) %>%
    mutate(polaridade_normalizada = (rescale(polaridade, to=c(1,5))))


```

Calcula o erro por reclamação

```{r}
reclamacoes_l = reclamacoes_l %>% 
    mutate(erro = (insatisfacao - polaridade_normalizada))

reclamacoes_l %>%
  ggplot(aes(x = erro)) +
  geom_density() +
  scale_x_continuous(breaks=seq(-5, 5, 1))
```


## O tamanho da reclamação influência no nível de insatisfação

# Analise leica
```{r}
reclamacoes_l %>% 
    ggplot(aes( x = comprimento_reclamacao, y = polaridade_normalizada )) +
    geom_jitter(alpha = .6) + 
    geom_smooth(method = lm) +
    labs(x = "Tamanho", y = "Insatisfação") 

```

#Analise Humana


```{r}
reclamacoes_l %>% 
    ggplot(aes( x = comprimento_reclamacao, y = insatisfacao )) +
    geom_jitter(alpha = .6) + 
    geom_smooth(method = lm) +
    labs(x = "Tamanho", y = "Insatisfação") 

```

# calculando a correlação

```{r}
cor_insatisfacao_tamanho <- cor(reclamacoes_l$insatisfacao, reclamacoes_l$comprimento_reclamacao)
cor_insatisfacao_lexico_tamanho <- cor(reclamacoes_l$polaridade_normalizada, reclamacoes_l$comprimento_reclamacao)

cor_insatisfacao_tamanho
cor_insatisfacao_lexico_tamanho
```


#Correlação quantidade de palavras e insatisfação 
```{r}
cor <- cor(reclamacoes_l$polaridade_normalizada, reclamacoes_l$insatisfacao)
cor

```
 
# gerando um modelo 

```{r}
mod <- lm(insatisfacao ~ comprimento_reclamacao, 
   data =  reclamacoes_l)

summary(mod)

```




## EDA

Inicial. Faça os gráficos a mais que achar necessário para entender os dados que temos de resultado.

```{r}
reclamacoes %>% 
    ggplot(aes(x = sentimento_op30, y = sentimento_sent)) + 
    geom_abline(slope = 1, intercept = 0, color = "grey") + 
    geom_count(alpha = .7) 
```

```{r}
reclamacoes_l %>% 
    ggplot(aes(x = insatisfacao, y = polaridade_normalizada, group = insatisfacao)) + 
    geom_jitter(alpha = .7)  + 
    facet_wrap(~ lexico)

reclamacoes_l %>% 
    ggplot(aes(x = insatisfacao, y = polaridade_normalizada, group = insatisfacao)) + 
    geom_jitter(alpha=.5)  +
    facet_wrap(~ lexico)+
    labs(x = "Insatisfação", y = "Polaridade Normalizada")
```


## Há relação entre o léxico e a precisão/erro?

Agora um modelo para responder sua pergunta.

```{r}
cor(reclamacoes_l$insatisfacao, reclamacoes_l$comprimento_reclamacao)
reg<-lm(insatisfacao ~ comprimento_reclamacao, reclamacoes_l)
summary(reg)

```

```{r}
reclamacoes_l %>% 
    group_by(orgao) %>% 
    summarise(median_orgao_lexico = mean(polaridade_normalizada), media_avalicao_humana = mean(insatisfacao), media_pavaras =  mean(palavras))
```
```{r}
reclamacoes_l %>% 
    summarise(erro_medio = mean(erro))
```

```{r}

cor_comprime_insatis_lexico = cor(reclamacoes_l$comprimento_reclamacao, reclamacoes_l$polaridade_normalizada)

cor_comprime_insatis_humano = cor(reclamacoes_l$comprimento_reclamacao, reclamacoes_l$insatisfacao)
```

## Criando modelos

```{r}
predicters_analise <- reclamacoes_l %>% 
  group_by(lexico) %>% 
  summarise(sumErro = sum(erro))

data_sent <- reclamacoes_l %>% 
  filter(lexico == "sentimento_sent") %>% 
  select(id, orgao, polaridade_normalizada, erro, insatisfacao)
data_op30 <- reclamacoes_l %>% 
  filter(lexico == "sentimento_op30") %>% 
  select(id, orgao, polaridade_normalizada, erro, insatisfacao)

reg_sent <- lm(insatisfacao ~ polaridade_normalizada, data_sent)
reg_op30 <- lm(insatisfacao ~ polaridade_normalizada, data_op30)
summary(reg_sent)
summary(reg_op30)

plot(reg_sent$fit, reg_sent$res, pch=20, main="Gráfico de Dispersão para base 1", xlab="Predito", ylab="Residuo")
plot(reg_op30$fit, reg_op30$res, pch=20, main="Gráfico de Dispersão para base 2", xlab="Predito", ylab="Residuo")
```
 


**Dica** - o texto de resultado que queremos produzir é algo como: 

Regressão múltipla foi utilizada para analisar se VarIndep1 e VarIndep2 tem uma associação significativa com o erro na estimativa de instatisfação da reclemação. Os resultados da regressão indicam que um modelo com os 2 preditores no formato Erro = XXX.VarIndep1 + YYY.VarIndep2 explicam XX,XX% da variância da variável de resposta (R2 = XX,XX). VarIndep1, medida como/em     [unidade ou o que é o 0 e o que é 1] tem uma relação significativa com o erro (b = [yy,yy;  zz,zz], IC com 95%), assim como VarIndep2 medida como [unidade ou o que é o 0 e o que é 1] (b = [yy,yy;  zz,zz], IC com 95%). O aumento de 1 unidade de VarIndep1 produz uma mudança de...

