---
title: "EDA inicial"
author: "David Eduardo, José Renan, Juan Victor, Lívia Cavalcanti"
date: "19 de maio de 2019"
output: html_document
---

```{r setup, include=FALSE, warning=FALSE}
knitr::opts_chunk$set(echo = TRUE)

library(tidyverse)
library(tidytext)
library(tm)
require(cowplot)

```


```{r message=FALSE}
reclamacoes <- read_csv("../data/3-avaliacao-humana/reclamacoes-avaliadas-20190515.csv")
```

## Quais os pontos mais frequentes nas reclamações dos usuários?
Uma forma de obter o resumo das reclamações é analisar quais as palavras mais citadas nas reclamações. Com isso, é possível ter uma ideia do que mais gera insatisfação entre os consumidores.

Como primeira análise, verificamos quais as palavras mais frequentes no texto, eliminando, para isso, expressões muito frequentes da Língua Portuguesa, como verbos de ligação, pronomes e conjunções, conhecidas como _stopwords_. É preciso filtrar essas classes de palavras, porque são as que possuem maior frequência na maioria dos textos, ao mesmo tempo que menos transmitem o assunto sendo tratados neles.

```{r warning=FALSE, message=FALSE}
stopwords_br = c(stopwords(kind="pt"), c("é", "r", "sendo", "pois", "ser", "desde", "pode", "ainda"))

reclamacoes_palavras <- reclamacoes %>% 
  select(texto, orgao) %>%
  unnest_tokens(palavra, texto) %>% 
  filter(!palavra %in% stopwords_br) %>%
  count(orgao, palavra, sort = TRUE) %>% 
  filter(is.na(as.numeric(palavra)))

total_palavras <- reclamacoes_palavras %>% 
  group_by(orgao) %>% 
  summarize(total = sum(n))

reclamacoes_palavras <- left_join(reclamacoes_palavras, total_palavras)

head(reclamacoes_palavras)
```
Pelos gráficos abaixo, podemos ver que para ambas as agências são recorrentes as citações de empresas prestadoras, além de problemas com plano e serviço, conta e reembolso, protocolos e ligações. Ou seja, mesmo em áreas diferentes, as reclamações recaem nos mesmos problemas. 

É importante notar que a análise está sendo feita sob o ponto de vista de proporção entre a frequência da palavra pelo total de palavras que não são _stopwords_.

```{r warning=FALSE}

top_20 <- reclamacoes_palavras %>% filter(is.na(as.numeric(palavra))) %>% group_by(orgao) %>% top_n(n=20, wt=n) %>% mutate(prop= n/total)
ans_grafico <- top_20 %>%
                ggplot(aes(x=reorder(palavra, prop), y=prop, fill = orgao)) +
                  geom_histogram(data = subset(top_20, orgao=="ANS"),show.legend = FALSE, stat = "identity", fill="#3f51b5")+
                    labs(x="Palavra", y="Proporção") +
                      coord_flip()

anatel_grafico <- top_20 %>%
                    ggplot(aes(x=reorder(palavra, prop), y=prop, fill = orgao)) +
                      geom_histogram(data = subset(top_20, orgao=="ANATEL"),show.legend = FALSE, stat = "identity", fill="#2f5755")+
                          labs(x="Palavra", y="Proporção") +
                            coord_flip()

plot_grid(anatel_grafico, ans_grafico, labels = c('ANATEL', 'ANS'))

```


## Análise de texto

Agora analisaremos métricas sobre os dados da coluna que indica as reclamações. Inicialmente, verificaremos
as principais métricas sobre a quantidade de caracteres em cada reclamação:

```{r warning=FALSE}

summary(nchar(reclamacoes$texto))
```

É possível verificar que há uma variação muito grande na quantidade de caracteres usados no caso mínimo(45 caracteres)
e no caso máximo(3522 caracteres). É possível notar também que a média e a mediana estão ligeiramente distantes, 
levando a conclusão que os valores do último quartil estão influenciando na média.

Para verificar melhor essas condições, segue o histograma da quantidade de caracteres em cada reclamação:

```{r warning=FALSE}

hist(nchar(reclamacoes$texto), main = "Histograma da Quantidade de Caracteres em Texto de Reclamação",
     xlab="Número de caracteres", ylab="Frequência")
abline(v = mean(nchar(reclamacoes$texto)), col = "red", lwd = 2)
abline(v=median(nchar(reclamacoes$texto)), col="green",lwd=2)
legend(x="topright", #posicao da legenda
c("Mediana","Média"), #nomes da legenda
col=c("green","red"),
lty=c(1,1), #estilo da linha
lwd=c(2,2))
```

Outra forma de avaliar esses valores é através do boxplot:

```{r warning=FALSE}

boxplot(nchar(reclamacoes$texto), main = "Boxplot da Quantidade de Caracteres em Texto de Reclamação",
     xlab="Número de caracteres", ylab="Frequência")
```

É possível verificar que existem 3 outliers na parte superior, confirmando a hipótese de que a média 
está sofrendo influência desses valores.

