---
title: "R Notebook"
output: html_notebook
---

```{r setup, include=FALSE, warning=FALSE}
knitr::opts_chunk$set(echo = TRUE)

library(tidyverse)
library(chron)
#library(tidytext)
```


```{r message=FALSE}
reclamacoes <- read_csv("../data/3-avaliacao-humana/reclamacoes-avaliadas-20190515.csv")
reclamacoes %>% 
    head() %>% 
    select(data) %>% 
    mutate(a = lubridate::dmy_hm(data), 
           b = lubridate::hour(a))
```

```{r}
reclamacoes %>% 
    group_by(orgao) %>% 
    summarise(media = mean(insatisfacao))

```

# Analisando as medias calculadas a ANS parece ter um nível maior de insatisfação

```{r}
reclamacoes %>% 
    ggplot(aes(y = insatisfacao, x = orgao,  color = orgao)) +
    geom_jitter(alpha = .7) +
    geom_point() 

```

# No plot acima Anatel parece ter uma fraca concetração de insatisfação entre os valores de 1 e 3. 
# As médias de insatisfação entre os dois orgãos apresenta uma diferença pequena e quase insignificate de 0.43. O gráfico acima mostra que não parece existir uma contração de valores para um determinado orgão. O que nos leva a concluir que não existe uma relação entre orgão e nível de insatisfação.   


```{r}
datas <- reclamacoes$data



strsplit(datas[1], " ")[1] 



```

